【裁判字號】    88,易,599
【裁判日期】    890615
【裁判案由】    傷害等
【裁判全文】
臺灣基隆地方法院刑事判決                          八十八年度易字第五九九號
    公  訴  人  臺灣基隆地方法院檢察署檢察官
    被      告  甲○○
右列被告因傷害等案件，經檢察官提起公訴（八十八年度偵字第五五五八號），本院
判決如左︰
    主  文
甲○○傷害人之身體，處拘役參拾日，如易科罰金以參佰元折算壹日；又連續以加害
生命、身體之事，恐嚇他人，致生危害於安全，處拘役肆拾日，如易科罰金以參佰元
折算壹日；應執行拘役陸拾日，如易科罰金以參佰元折算壹日。
    事  實
一、甲○○因不滿丙○○之前妻曾鳳美與其母林連寶間之新臺幣（下同）二百萬元債
    務糾紛未獲解決，竟於民國八十八年八月三十日上午七時十五分許，乘丙○○子
    女丁○○、蔡侑潔、乙○○打開基隆市○○○街二七七號五樓住處大門外出上學
    之際，未經丙○○許可，擅自將大門拉開，無故侵入丙○○上址住處，並基於普
    通傷害之犯意，以可伸縮二節式棍棒毆打丙○○，致丙○○多處挫傷、胸骨挫傷
    及左肘挫傷，復另行起意，基於恐嚇之概括犯意，對丙○○恫嚇稱：「今天我們
    二人不是你死就是我死」、「給你死」等語，以加害生命之事恐嚇丙○○，使丙
    ○○心生畏懼，足生危害於安全，嗣管區警員林正洋據報於同日上午七時五十五
    分許到場處理，甲○○始與警員林正洋一同離去。甲○○復基於同一恐嚇之概括
    犯意，自八十八年九月六日起，在基隆市○○路四五五巷十二號住處打電話在丙
    ○○0000000000號行動電話留言，以加害生命、身體之事恐嚇丙○○
    ，分別於（一）八十八年九月六日上午九時二十七分稱：「喂！你的人真垃圾鬼
    ，你跟我講一講又跑掉，我跟你講你如果要住院，不是如此而已，我會讓你住久
    一點，住到不用出來，我會每天等你，試看看，不會讓你好吃睡，你想避，你要
    閃避這些，要相當付出代價」，又於（二）八十八年九月六日中午十二點三十九
    分稱：「你垃圾鬼，你不是人，垃圾鬼，狗生的，垃圾鬼，你好幹你打電話來，
    垃圾鬼人，你老媽生你沒路用，沒睬給你書讀那麼高，搶人，沒錢，真的垃圾鬼
    人，我跟你說，你不要讓我遇，遇到就知道輸贏」，及於（三）八十八年九月七
    日下午一時五十一分稱：「今天已經是第三天，錢還不給我拿出來，到時候讓你
    哭不出來」等語，亦使丙○○心生畏懼，致生危害於安全。
二、案經被害人丙○○訴請臺灣基隆地方法院檢察署檢察官偵查起訴。
    理  由
一、訊據被告甲○○固坦承於八十八年八月三十日上午七時十五分許，至告訴人丙○
    ○基隆市○○○街二七七號五樓住處催討二百萬元債務，在門口與告訴人因言語
    衝突發生拉扯，致告訴人受傷，並自八十八年九月六日起至同年月七日止在丙○
    ○0000000000號行動電話留言之事實不諱，惟矢口否認有侵入住宅、
    傷害及恐嚇犯行，辯稱：伊於八十八年八月三十日並未攜帶可伸縮二節式棍棒毆
    打告訴人，其與告訴人發生衝突後，告訴人表示要打電話聯絡曾鳳美出面解決債
    務，遂跟隨告訴人進入屋內，告訴人未表示反對，又告訴人僅提出行動電話留言
    部分節錄內容，且因告訴人無意解決債務，復在電話中出言挑釁，伊一時氣憤始
    口出惡言，並無恐嚇告訴人之意云云。惟查：（一）右揭事實，業據告訴人丙○
    ○指訴綦詳，核與證人即告訴人丙○○子女丁○○、乙○○證述之情節相符，並
    有財團法人國泰綜合醫院內湖分院出具之診斷證明書及電話留言錄音譯文附卷可
    稽，而依診斷證明書之記載，除告訴人所受之多處擦傷可能屬用力拉扯所造成之
    傷外，其胸骨挫傷、左肘挫傷，顯非僅受單純之拉扯所致，雖證人即至現場處理
    之警員林正洋到庭證稱當日並無看到棍棒，惟其亦陳稱：「無現行犯的情形，只
    是債務糾紛，所以我未詳加注意‧‧‧」等語（見本院八十八年十二月三十日訊
    問筆錄），參以證人林正洋並非親眼目睹告訴人受傷之經過，其所為並無看到棍
    棒之證言不足為被告有利之證明，被告空言否認其未攜帶可伸縮二節式棍棒，不
    足採信。（二）又被告一再以加害生命、身體之事，於告訴人行動電話留言，其
    恐嚇告訴人並使之心生畏懼之犯意甚為明確，所辯係一時氣憤所為，顯係事後卸
    責之詞，且被告所為前開恐嚇言語，在客觀上足以使人心生畏懼，告訴人亦陳稱
    感到害怕等語，並提出告訴，被告所為之恐嚇行為使告訴人心生畏懼，足生危害
    於安全之事實，應可認定。本件事證明確，被告犯行洵堪認定。
二、核被告甲○○所為，係犯刑法第二百七十七條第一項之傷害罪、第三百零五條之
    恐嚇罪及第三百零六條之侵入住居罪。其先後多次恐嚇行為，時間緊接，方法相
    同，觸犯犯罪構成要件相同之罪名，顯係基於概括犯意而為，為連續犯，應以一
    罪論，並加重其刑。所犯傷害罪與侵入住居罪，有方法、結果之牽連關係，應依
    刑法第五十五條之規定，從較重之傷害罪處斷。又傷害及恐嚇二罪，犯意各別，
    行為互殊，應予分論併罰。爰審酌被告犯罪之動機、目的、犯罪時所受之刺激、
    犯罪之手段、告訴人所受傷害及安全危害之程度、被告犯罪後之態度等一切情狀
    ，分別就所犯二罪量處如主文所示之刑，各諭知易科罰金之折算標準，並定其應
    執行之刑，再諭知易科罰金之折算標準。至被告毆打告訴人所使用之可伸縮二節
    式棍棒，並無證據證明為被告所有，爰不予宣告沒收，附此敘明。
據上論斷，應依刑事訴訟法第二百九十九條第一項前段，刑法第五十六條、第二百七
十七條第一項、第三百零五條、第三百零六條、第五十五條、第四十一條、第五十一
條第六款，罰金罰鍰提高標準條例第一條前段、第二條，判決如主文。
本案經檢察官蔡和憲到庭執行職務。
中    華    民    國      八十九      年      六      月      十五      日
                                  臺灣基隆地方法院刑事第三庭
                                          法  官  陳  湘  琳
右正本證明與原本無異。
對於本件判決如有不服，應於收受送達後十日內，向本院提出上訴書狀，上訴於臺灣
高等法院，並按他造當事人之人數附具繕本。
                                          書記官  李  姿  穎
中    華    民    國      八十九      年      六      月      二十      日
【附錄本判決論罪科刑法條】
刑法第二百七十七條第一項：
傷害人之身體或健康者，處三年以下有期徒刑，拘役或一千元以下罰金。
刑法第三百零五條：
以加害生命、身體、自由、名譽、財產之事恐嚇他人，致生危害於安全者，處二年以
下有期徒刑、拘役或三百元以下罰金。
刑法第三百零六條：
無故侵入他人住宅、建築物或附連圍繞之土地或船艦者，處一年以下有期徒刑、拘役
或三百元以下罰金。
無故隱匿其內，或受退去之要求而仍留滯者，亦同。


司法院資訊處製作；財團法人民間司法改革基金會備份。
